【裁判字號】    98,聲,467
【裁判日期】    980728
【裁判案由】    停止執行
【裁判全文】
臺灣臺中地方法院民事裁定               98年度聲字第467號
聲  請  人  甲○○
相  對  人  乙○○
上列當事人間聲請停止執行事件，本院裁定如下：
    主    文
聲請人供擔保新臺幣捌拾肆萬伍仟元後，本院九十八年度司執字
第六○九三號執行事件之強制執行程序，於本院九十八年度訴字
第七一八號確認債權不存在事件判決確定或撤回起訴前，應暫予
停止。
    理  由
一、按有回復原狀之聲請，或提起再審或異議之訴，或對於和解
    為繼續審判之請求，或提起宣告調解無效之訴、撤銷調解之
    訴，或對於第4條第1項第5款之裁定提起抗告時，法院因必
    要情形或依聲請定相當並確實之擔保，得為停止強制執行之
    裁定，強制執行法第18條第2項定有明文。
二、本件聲請人主張：相對人以對聲請人之最高限額抵押權向本
    院聲請拍賣聲請人所有之抵押物，嗣持本院97年度拍字1519
    號拍賣抵押物裁定聲請強制執行，經本院民事執行處以98年
    度司執字第6093號受理在案，然聲請人已以上開抵押債權並
    不存在，且該抵押權設定登記應予塗銷等為由，而對相對人
    提起確認該抵押債權不存在及塗銷該抵押權設定登記之訴，
    現由本院以98年度訴字第718號事件受理在案，為此聲請裁
    定停止執行程序等語。經查，本院98年度司執字第6093號強
    制執行事件現尚未終結，且聲請人已對相對人提起98年度訴
    字第718號確認債權不存在之訴，刻由本院審理中，業經本
    院調取上開執行卷宗及確認債權不存在之訴卷宗查明，應認
    聲請人聲請停止執行，於法尚無不合。
三、次按法院依強制執行法第18條第2項裁定准許停止強制執行
    所定之擔保金，係備供債權人因停止執行所受損害之賠償，
    其數額應依標的物停止執行後，債權人未能即時受償或利用
    該標的物所受之損害額，或其因另供擔保強制執行所受之損
    害額定之（最高法院87年度台抗字第529號民事裁定要旨參
    照）。是本院酌定本件擔保金額時，應斟酌相對人未能即時
    受償所受之損害額定之。茲查，相對人聲請強制執行之債權
    金額為新台幣（下同）3,900,000元，而聲請人提起之確認
    債權不存在之訴，訴訟標的價額逾150萬元，可上訴至第三
    審，則訴訟至第三審終結期間推定為4年4個月（參照各級法
    院辦案期限實施要點第2條規定：民事通常程序第1審審判案
    件期限1年4個月、第2審審判案件期限2年、第3審審判案件
    期限1年），故相對人因聲請人聲請停止執行可能所受之損
    害，係上開債權金額3,900,000元於訴訟中所生法定利率之
    損失即845,000元（計算式：0000000×5%×52/12=845000）
    ，則聲請人應以此數額如數為相對人供擔保，爰裁定如主文
    所示。
四、依強制執行法第18條第2項，裁定如主文。
中    華    民    國    98    年    7     月    28    日
                  民事第二庭    法  官  許秀芬
以上為正本係照原本作成。
如不服本裁定應於送達後10日內向本院提出抗告狀，並繳納抗告
費新臺幣1,000元。
中    華    民    國    98    年    7     月    28    日
                                書記官


司法院資訊處製作；財團法人民間司法改革基金會備份。
